臺灣高雄地方法院刑事判決　　　　　　　95年度訴字第4646號
公　訴　人　臺灣桃園地方法院檢察署檢察官
被　　　告　戊○○
　　　　　　　　　　現於高雄監獄執行中
指定辯護人　本院公設辯護人黃秋葉
上列被告因毒品危害防制條例案件，經台灣桃園地方法院檢察署
檢察官向台灣桃園地方法院提起公訴（95年度偵字第12216 號）
後，因管轄錯誤，判決移送本院審理後判決如下：
    主  文
戊○○連續販賣第二級毒品，處有期徒刑柒年陸月，因販賣第二
級毒品所得新台幣壹萬肆仟元沒收之，如全部或一部不能沒收時
，以其財產抵償之，門號0000000000號行動電話壹支（含SIM 卡
壹張）沒收之，如全部或一部不能沒收時，追徵其價額；又連續
販賣第三級毒品，處有期徒刑伍年肆月，因販賣第三級毒品所得
新台幣壹仟伍佰元沒收之，如全部或一部不能沒收時，以其財產
抵償之，門號0000000000號行動電話壹支（含SIM 卡壹張）沒收
之，如全部或一部不能沒收時，追徵其價額；又轉讓第三級毒品
，處有期徒刑拾月，減為有期徒刑伍月，因轉讓第三級毒品所得
新台幣貳仟元沒收之，如全部或一部不能沒收時，以其財產抵償
之，門號0000000000號行動電話壹支（含SIM 卡壹張）沒收之，
如全部或一部不能沒收時，追徵其價額；應執行有期徒刑拾貳年
，因販賣第二、三級毒品及轉讓第三級毒品所得新台幣壹萬柒仟
伍佰元沒收之，如全部或一部不能沒收時，以其財產抵償之，門
號0000000000號行動電話壹支（含SIM 卡壹張）沒收之，如全部
或一部不能沒收時，追徵其價額。
    事  實
一、戊○○明知MDMA（即亞甲基雙氧甲基安非他命）、K 他命（
    即愷他命）分別係屬毒品危害防制條例所管制之第2 、3 級
    毒品，不得持有、販賣、轉讓，竟仍分別基於販賣第2 、3
    級毒品之概括犯意及轉讓第3 級毒品之犯意，於附表所示之
    時、地，先由如附表所示之施用毒品之人，利用附表所示之
    行動電話，撥打戊○○所申設之行動電話門號0000000000，
    聯絡交易時間、地點，即將MDMA、K 他命，未牟利而以相同
    價格轉讓予丙○○，或連續出售予餘如附表所示之施用毒品
    之人以此牟利。嗣為警於民國94年8 月31日下午3 時35分許
    ，至戊○○位於高雄縣鳳山市○○○路172 號4 樓之6 住處
    搜索，並依通訊監察譯文之聯絡電話，陸續通知如附表所示
    之施用毒品之人到案說明，始循線查獲，因而得悉上情。
二、案經高雄市政府警察局移送台灣高雄地方法院檢察署呈請台
    灣高等法院檢察署檢察長令轉台灣桃園地方法院檢察署檢察
    官偵查起訴。
    理  由
一、有證據能力部分：（一）按被告以外之人於審判外之陳述雖
    不符刑事訴訟法第159 條之1 至之4 等4 條之規定，而經當
    事人於審判程序同意作為證據，法院審酌該言詞陳述或書面
    陳述作成時之情況，認為適當者，亦得為證據，刑事訴訟法
    第159 條之5 第1 項定有明文。其立法意旨在於傳聞證據未
    經當事人之反對詰問予以核實，原則上先予排除，惟若當事
    人已放棄反對詰問權，於審判程序中表明同意該等傳聞證據
    可作為證據，基於尊重當事人對傳聞證據之處分權，及證據
    資料愈豐富，愈有助於真實發見之理念，且強化言詞辯論主
    義，使訴訟程序得以順暢進行，上開傳聞證據亦具有證據能
    力。經查本件證人丙○○、乙○○、甲○○、丁○○、周俊
    佑於警訊中所為之陳述，其性質雖屬傳聞證據，又查無符合
    同法第159 條之1 至之4 等前4 條之情形，但其等所為之上
    開警訊筆錄內容，經檢察官、被告及辯護人於審判期日同意
    將其等之陳述作為證據，本院審酌其等於警訊之陳述與待證
    事實具有關聯性，作為本案之證據亦屬適當，爰認其等於警
    訊中之證言均具有證據能力，而得作為本件認定犯罪事實之
    證據。（二）被告以外之人於偵查中向檢察官所為之陳述，
    除顯有不可信之情況者外，得為證據，刑事訴訟法第159 條
    之1 第2 項定有明文。經查，本件證人丙○○、乙○○、甲○○、丁○○、周俊佑於偵查中之陳述，均經其等具結，亦
    查無何顯不可信之情形，均具有證據能力，而得作為本件認
    定犯罪事實之證據。
二、上開事實業據被告戊○○於本院審理中坦承不諱，且據證人
    丙○○、乙○○、甲○○、丁○○、周俊佑於警訊及偵查中
    證述明確，復有通訊監察書及譯文附卷足參；罪證明確，被
    告上開販賣第2 、3 級毒品及轉讓第3 級毒品等犯行堪以認
    定。
三、核被告所為，係分別犯毒品危害防制條例第4 條第2 項販賣
    第2 級毒品罪、同條第3 項販賣第3 級毒品罪、第8 條第3
    項轉讓第3 級毒品罪。又被告持有毒品之低度行為，應為販
    賣、轉讓之高度行為吸收，不另論罪。又被告連續販賣第2
    、3 級毒品之犯行，時間緊接，所犯構成要件相同之罪，顯
    係基於概括犯意反覆為之，均應依修正前刑法第56條之規定
    ，論以一罪，並加重其刑（查被告行為後，於94年2 月2 日
    修正公佈，並於95年7 月1 日施行之中華民國刑法，已刪除
    連續犯之規定，惟比較新舊法，認修正後規定，對被告並未
    較有利，故依刑法第2 條第1 項之規定，自應適用修正前之
    刑法第56條連續犯規定論處）。又被告上開販賣第2 級、第
    3 級毒品及轉讓第3 級毒品之犯行，行為互殊，罪名有異，
    應予分論併罰。審酌被告審酌被告明知毒品害人不淺，為圖
    一己利益，竟販賣及轉讓毒品予他人施用，對於社會危害非
    輕且犯後否認犯行，且販賣之次數、數量，犯罪所得尚非鉅
    大，犯後坦承犯行態度尚佳等一切情狀，分別量處如主文所
    示之刑，並定其應執行之刑（查被告行為後，於94年2 月2
    日修正公佈，並於95 年7月1 日施行之中華民國刑法，其第
    51條第5 款修正為合併定應執行刑不得逾30年，惟比較新舊
    法，認修正後規定，對被告並未較有利，故依刑法第2 條第
    1 項之規定，自應適用修正前之刑法第51條第5 款規定定其
    應執行之刑）。被告所犯上開轉讓第3 級毒品之罪，係於96
    年4 月24 日 以前所為，合於中華民國96年罪犯減刑條例第
    2 條第1項 第3 款之規定，應減其宣告刑二分之一。另按毒
    品危害防制條例第19條第1 項規定，犯販賣毒品罪者，其犯
    罪所得之財物均沒收之，係採義務沒收主義。故販賣毒品所
    得之對價，不問其中成本若干，利潤多少，均應全部諭知沒
    收，貫徹政府查禁煙毒之決心，以符立法本旨（最高法院91
    年度臺上字第2419號判決意旨參照）。本件被告販賣第2 級
    毒品所得，共計14000 元，販賣第3 級毒品之所得為1500元
    ，轉讓第3 級毒品所得為2000元，總計應為1750 0 元 ，係
    被告因犯罪所得之財物，雖未扣案，仍應依前開規定宣告沒
    收之，如全部或一部不能沒收時，則以被告之財產抵償之。
    另內裝0000000000號SIM 卡之行動電話1 支（含SI M卡1 張
    ，該卡於租期屆滿後依電信實務，無須返還電信公司，亦應
    認係被告所有之物），係供被告對外連絡販毒及轉讓毒品犯
    罪所用之物，亦應依毒品危害防制條例第19條第1 項規定宣
    告沒收，且因未扣案，如全部或一部不能沒收時，應追徵其
    價額。
據上論斷，應依刑事訴訟法第299 條第1 項前段，毒品危害防制
條例第4 條第2 項、第3 項、第8 條第3 項、第19條第1 項，刑
法第2 條第1 項前段、第11條，修正前刑法第56條、第51條第5
款，中華民國96年度罪犯減刑條例第2 條第1 項第3 款、第7 條
、第11條，判決如主文。
中　　華　　民　　國　　96　　年　　12　　月　　27　　日
                  刑事第四庭    審判長法　官  林俊寬
                                      法  官  陳明呈
                                      法  官  王參和
以上正本證明與原本無異。
如不服本判決應於收受本判決後10日內向本院提出上訴書狀，並
應敘述具體理由，如未敘述上訴理由者，應於上訴期間屆滿後20
日內補提理由書狀於本院（均須按他造當事人之人數附繕本）「
切勿逕送上級法院」。
中　　華　　民　　國　　96　　年　　12　　月　　27　　日
                                      書記官  林香如
附錄法條：
毒品危害防制條例第4條
製造、運輸、販賣第一級毒品者，處死刑或無期徒刑；處無期徒
刑者，得併科新臺幣1 千萬元以下罰金。
製造、運輸、販賣第二級毒品者，處無期徒刑或7 年以上有期徒
刑，得併科新臺幣7 百萬元以下罰金。
製造、運輸、販賣第三級毒品者，處5 年以上有期徒刑，得併科
新臺幣5 百萬元以下罰金。
製造、運輸、販賣第四級毒品者，處3 年以上10年以下有期徒刑
，得併科新臺幣3 百萬元以下罰金。
製造、運輸、販賣專供製造或施用毒品之器具者，處1 年以上7
年以下有期徒刑，得併科新臺幣1 百萬元以下罰金。
前五項之未遂犯罰之。
毒品危害防制條例第8條
轉讓第一級毒品者，處1 年以上7 年以下有期徒刑，得併科新臺
幣1 百萬元以下罰金。
轉讓第二級毒品者，處6 月以上5 年以下有期徒刑，得併科新臺
幣70萬元以下罰金。
轉讓第三級毒品者，處3 年以下有期徒刑，得併科新臺幣30萬元
以下罰金。
轉讓第四級毒品者，處1 年以下有期徒刑，得併科新臺幣10萬元
以下罰金。
前四項之未遂犯罰之。
轉讓毒品達一定數量者，加重其刑至二分之一，其標準由行政院
定之。
┌────────────────────────────────────────────────────┐
│    附                       表                                                                         │
├──┬────────┬────────────┬───────┬────────┬────┬─────┤
│編號│犯罪時間（民國）│犯    罪     地     點  │價格（新台幣）│毒品數量（公克）│施用之人│ 行動電話 │
├──┼────────┼────────────┼───────┼────────┼────┼─────┤
│ 1  │  94年4月初     │高雄市○○區○○路與五福│    2200元    │     愷他命     │乙○○  │0000000000│
│    │                │路口                    │              │     2公克      │        │          │
├──┼────────┼────────────┼───────┼────────┼────┼─────┤
│ 2  │  94年5月中旬   │高雄市○○路40號3樓之2  │     同上     │      同上      │  同上  │          │
├──┼────────┼────────────┼───────┼────────┼────┼─────┤
│ 3  │  94年7月中旬   │高雄市○○路與裕誠路口  │     同上     │      同上      │  同上  │          │
├──┼────────┼────────────┼───────┼────────┼────┼─────┤
│ 4  │  94年4月初     │高雄市○○路錢櫃KTV     │    2000元    │      同上      │ 丙○○ │0000000000│
├──┼────────┼────────────┼───────┼────────┼────┼─────┤
│ 5  │    不詳        │        同上            │     同上     │      同上      │  同上  │          │
├──┼────────┼────────────┼───────┼────────┼────┼─────┤
│ 6  │  94年8月下旬   │        同上            │     同上     │      同上      │  同上  │          │
├──┼────────┼────────────┼───────┼────────┼────┼─────┤
│ 7  │94年8月底或9月初│高雄市○○路與中山路口  │MDMA：500元   │ MDMA：1顆      │ 甲○○ │0000000000│
│    │                │                        │愷他命：1000或│ 愷他命：2公克  │        │          │
│    │                │                        │1200 元       │                │        │          │
│    │                │                        │              │                │        │          │
├──┼────────┼────────────┼───────┼────────┼────┼─────┤
│ 8  │ 94年7月21日    │高雄市和春戲院前        │MDMA：1000元  │MDMA：2顆       │ 周俊佑 │0000000000│
├──┼────────┼────────────┼───────┼────────┼────┼─────┤
│ 9  │ 94年8月16日    │高雄市○○路與光華路口  │愷他命：1200元│愷他命：1公克   │ 丁○○ │000000000 │
├──┼────────┼────────────┼───────┼────────┼────┼─────┤
│ 10 │ 94年8月17日    │        同上            │     同上     │      同上      │  同上  │          │
└──┴────────┴────────────┴───────┴────────┴────┴─────┘
